---
title: "Undervisning - Beskrivning med Tabell"
author: "Erik Marsja"
address: Tvistevägen 26, SE-907 36 Umeå, Sweden
dob: 19810526
email: erik.marsja@liu.se
web: www.marsja.se
phone: +4670-3633662
github: marsja
output:
  pdf_document:
    latex_engine: pdflatex
    template: templateSE.tex
    keep_tex: no
geometry: margin=1.2in
subparagraph: yes
fontawesome: yes
swedish: TRUE

---

```{r setup, include=FALSE}
knitr::opts_chunk$set(echo = TRUE)
```

## Undervisning  

Undervisningen har framför allt bestått i:

* Forskningsmetoder & grundläggande statistik
* Kognitiv psykologi 
* Tillämpad kognitiv psykologi 
* Funktionsnedsättning och Samhälle (tidigare handikappvetenskap)

Majoriteten av föreläsningar, seminarier, laborationer, handledning av grupparbeten (både med empiriska och tillämpade projekt) och handledning av examensarbeten har givits vid Psykologiska institutionen, Umeå universitet, Sverige (2014 - 2017) och Institutionen för Beteendevetenskap och Lärande (IBL), Linköpings Universitet. Utöver de tidigare nämnda undervisningsformerna har jag även hållit workshops, samt handlett projekt och examensarbeten' vid IBL och Institutionen för Datavetenskap (IDA), Linköpings universitet (2019 - ). Undervisningen har bedrivits digitalt (t.ex. genom Zoom, med hjälp av onlineutbildningsplattformar som LISAM vid Linköpings universitet) och fysiskt (t.ex. föreläsningar, seminarium). Jag har erfarenhet av digital examination såsom quiz, inlämningar i lärplattformar men även traditionella examinationsformer (t.ex. sals- och hemtenta).

Vid Umeå universitet och Linköpings universitet har jag hittills undervisat 950 respektive 824 klocktimmar (totalt = 1774 timmar). Ämnen för de handledda projekten och uppsatserna har alla varit inom psykologprogrammet, i kognitionsvetenskap (dvs., människa-datorinteraktion, psykologi, och artificiell intelligens/maskininlärning) och funktionsnedsättning (3 st. b-uppsatser och, 6 kandidat- och 1 Masteruppsatser inom kognitionsvetenskap med inriktning mot funktionsnedsättning). Fyra av uppsatserna i kognitionsvetenskap har fokuserat på funktionsnedsättning (2 st med inriktning på hörselnedsättning, 1 på LSS-boenden, och 1 generellt med designförslag). Vid Linköpings Universitet har jag även fått erfarenhet av problembaserat lärande, framförallt i form av handledning av basgrupper, med inriktning på psykologi (utvecklingspsykologi - vuxenliv, inlärningssvårigheter, och vetenskapsteori och metod). Vidare har jag även, vid Linköpings Universitet, examinerat uppsatser (ffa. i kognitionsvetenskap men även funktionsnedsättning och samhälle/handikappvetenskap och pedagogik). För en översikt över mitt undervisningsansvar, se Table 1.


### Workshops
Jag har även utfört, eller hjälpt till med, workshops i R programmeringsspråk för juniora (t.ex., doktorander, postdoktorer) och seniora forskare (docenter och professorer).

Okt 2018\hspace{0.75cm}\textbf{R Workshop "Step-by-Step"}\vspace{1mm}

\hrule
\begin{changemargin}{2.15cm}{2.4cm}

Institutionen för Psykologi, Umeå Universitet.

Ensam ansvarig för en introduktion till R statistiska programmeringsspråk - presenterades för juniora och seniora forskare med fokus på grundläggande programmering och R-miljön.

\end{changemargin}


Juni 2021\hspace{0.75cm}\textbf{SIDR Sommarskola 2021}\vspace{1mm}

\hrule
\begin{changemargin}{2.15cm}{2.4cm}

Avdelningen för Handikappvetenskap (nuvarande avdelningen för funktionsnedsättning och samhälle), Linköpings Universitet.

Hjälpte Prof. Danielsson att undervisa avancerad statistik i programmeringsspråket R. Framförallt hjälpte jag doktorander och andra juniora forskare att komma igång med R och R-paket.

\end{changemargin}


```{r, echo=FALSE, message=FALSE, results='asis', warning=FALSE}
rm(list=ls())

datadir = "./Data/teachinghours2_sv.csv"


insertRow <- function(existingDF, newrow, r) {
  existingDF[seq(r+1,nrow(existingDF)+1),] <- existingDF[seq(r,nrow(existingDF)),]
  existingDF[r,] <- newrow
  existingDF
}
t.hours <- read.csv(datadir, sep = ',', row.names=NULL, encoding = "UTF-8")

t.hours$University <- gsub("University", "Universitet", t.hours$University)
t.hours$University <- gsub("Linköping", "Linköpings", t.hours$University)

t.hours$Period <- with(t.hours, paste(Termin, År, sep=' '))
t.hours$X.U.FEFF.Kurs.och.Program <- with(t.hours, paste(Kurs.och.Program, University, sep = ", "))

table.data <- cbind(t.hours[10], t.hours[6], t.hours[5], t.hours[3], t.hours[1], t.hours[7:8])
#table.data <- table.data[table.data$Type != 'NOT HELD YET',]
dups <- duplicated(table.data[,1]) | duplicated(table.data[,1])
table.data[which(dups),]$Period <- ' '

total.teaching <- sum(table.data$Timmar)

#Creating empty rows.. i hope
idx.dups <- which(!dups[-1])
idx.adder <- 0
for(index in 1:length(idx.dups)){
  row <-idx.dups[index]+idx.adder
  ifelse(index == 1, newdata <- table.data, newdata <- newdata)
  newdata <- insertRow(newdata, ' ',row+1)
  idx.adder = idx.adder + 1
}
```


\newpage
\pagestyle{empty}

```{r, echo=FALSE, warning = FALSE, results = 'asis'}
library(kableExtra)

# Column names
colN <- c("Period", "Ämne", "Typ av Undervisning", "Timmar",
          "Kurs/Program, Lärosäte", "Nivå", "Språk")
kable(newdata, longtable= T, col.names = colN, format="latex", caption='Undervisningsansvar - en översikt över typ av undervisning, timmar etc. ', booktabs=TRUE) %>% 
 column_spec(c(1, 2, 3, 4, 5, 6), width = c("1.5cm", rep("5cm", 2), "1.2cm", "5cm", "1.4cm", "1cm")) %>% kable_styling(latex_options = "repeat_header") %>% kableExtra::landscape() %>% footnote(paste(' Totalt antal timmar:', total.teaching, ', Sv = Svenska, Eng = Engelska, VT = Vårtermin, HT = Hösttermin, VT och HT = kurs som sträcker sig över ett läsår', sep = ' '), threeparttable = T)
```

